臺灣臺南地方法院民事判決　　　　　　　95年度訴字第1699號
原　　　告　甲○○
被　　　告　乙○○
上列當事人間請求侵權行為損害賠償事件，經本院於民國96年1
月24日言詞辯論終結，判決如下：
    主  文
被告應給付原告新台幣參萬元，及自民國九十五年十二月十五日
起至清償日止，按週年利率百分之五計算之利息。
原告其餘之訴駁回。
訴訟費用由被告負擔新台幣參佰貳拾伍元，餘由原告負擔。
本判決原告勝訴部份得假執行，但被告如於執行標的物拍定、變
賣前，以新台幣參萬元為原告預供擔保者，得免為假執行。
原告其餘假執行之聲請駁回。
    事實及理由
一、原告起訴主張：被告於民國（下同）95年9月10日晚間11時
    10分許，因訴外人即被告女友黃映儒之薪資問題，至臺南縣
    新化鎮○○里○○路68號其女友任職之通訊行，與通訊行負
    責人即原告甲○○理論，竟基於傷害之犯意，用腳踢原告之
    背部，又徒手毆打原告之右臉頰，並持拖把毆打原告之背部
    ，致原告受有疑似頭部外傷、右手腕及前臂挫傷、左肩及左
    上臂擦傷、雙膝擦傷及背部挫傷之傷害。案經本院95年度簡
    字第3791號判處被告拘役50日。原告依據民法第184條第1項
    、第195條第1項之規定請求被告賠償精神慰撫金新台幣
    600,000元（日後持續醫療、復健費用等相關請求仍保留之
    ），爰依法提起本訴，並聲明：被告應給付原告600,000元
    ，及自起訴狀繕本送達翌日起至清償日止，按週年利率百分
    之五計算之利息，訴訟費用由被告負擔，原告願供擔保請准
    宣告假執行。
二、被告則以：兩造因被告女友任職原告開設之通訊行之薪資糾
    紛，被告於95年9月日一時失慮致使原告受傷，被告事後深
    感後悔，且兩造衝突係因原告身為雇主，卻未依約定於被告
    女友離職時即發給薪資，以致造成雙方衝突，此外原告所受
    之商，皆因跌倒所致之挫、擦傷，傷勢輕微並不嚴重，應不
    致減少原告之工作能力，而被告目前受雇於貨運行，月薪約
    為20,000元，收入微薄，原告要求被告賠償600,000元，顯
    然過高等語，資為抗辯，並聲明：原告之訴駁回，訴訟費用
    由原告負擔，如受不利之判決，願供擔保請准宣告免為假執
    行。
三、得心證之理由：
  (一)原告主張之上揭事實，業據其提出行政院衛生署台南醫院新
    化分院診斷證明書二紙，且為被告所不否認，上開事實並經
    本院95年度簡字第3791號判決被告傷害罪，並處以拘役50日
    在案，亦經本院依職權調閱上開刑事案件卷宗查核屬實，堪
    信為真實。
  (二)按因故意或過失，不法侵害他人之權利者，負損害賠償責任
    ；不法侵害他人之身體、健康、名譽、自由、信用、隱私、
    貞操，或不法侵害其他人格法益而情節重大者，被害人雖非
    財產上之損害，亦得請求賠償相當之金額；民法第184條第1
    項前段、第195條分別定有明文。原告依上揭法條規定，請
    求被告賠償非財產上之損害，自無不合。惟按慰撫金金額之
    認定，除依所受身體上及精神上痛苦程度及所造成之影響二
    者予以衡量外，尚須斟酌雙方之身分、資力、與加害之程度
    及各種情形，予以核定。經查，原告因被告之傷害致受有疑
    似頭部外傷、右手腕及前臂挫傷、左肩及左上臂擦傷、雙膝
    擦傷及背部挫傷之傷害，其名下有土地2筆、房屋1筆、汽車
    1輛，財產總額為8,658,700元，93年度、94年度申報之所得
    總額為2,294元、5,147元；被告名下並無財產及所得資料等
    情，業據原告提出診斷證明書二紙，並經本院依職權調閱稅
    務電子閘門財產所得調件明細表附卷可按。本院審酌兩造之
    身分、地位、經濟能力及傷害程度，認原告請求之慰撫金於
    30,000元之範圍內尚無不當，爰與准許之，逾此部分之請求
    ，為無理由，應予駁回。
  (三)再按給付無確定期限者，債務人於債權人得請求給付時，經
    其催告而未為給付，自受催告時起，負遲延責任。其經債權
    人起訴而送達訴狀，或依督促程序送達支付命令，或為其他
    相類之行為者，與催告有同一之效力；民法第229條第2項定
    有明文；又遲延之債務，以支付金錢為標的者，債權人得請
    求依法定利率計算之遲延利息。但約定利率較高者，仍從其
    約定利率；而應付利息之債務，其利率未經約定，亦無法律
    可據者，週年利率為百分之5；亦為同法第233條第1項及第
    203 條所明定。查本件原告請求被告應給付之金額，並未定
    有給付之期限，且未約定利率，則原告請求自附帶民事起訴
    狀繕本送達被告之翌日起，按週年利率百分之5計算之利息
    ，並未逾上開規定之範圍，自無不合；又原告之民事起訴狀
    繕本係於95年12月14日送達被告，則原告請求被告給付自95
    年12月15日起至清償日止，按週年利率百分之5計算之利息
    ，洵屬正當。
四、從而，原告依據侵權行為損害賠償之法律關係，請求被告賠
    償30,000元，並自95年12月15日起至清償日止，按週年利率
    百分之5計算之利息，為有理由，應予准許，逾此部分之請
    求為無理由，應予駁回。
五、本件為所命給付未逾500,000元之判決，爰依職權宣告准予
    假執行。被告陳明願供擔保，聲請宣告免為假執行，經核於
    法並無不合，爰酌定相當之擔保金額准許之；原告其餘假執
    行之聲請，因訴之駁回而失所依附，不予准許，爰併予駁回
    之。
六、末按法院為終局判決時，應依職權為訴訟費用之裁判；又各
    當事人一部勝訴，一部敗訴者，其訴訟費用由法院酌量情形
    ，得命兩造以比例分擔，民事訴訟法第87第1項、第79條前
    段分別定有明文。本件原告之訴為一部有理由，一部無理由
    ，訴訟費用應由兩造依比例負擔，由被告負擔其中20分之1
    即325元，餘由原告負擔。
七、結論：本件原告之訴為一部有理由，一部無理由，爰依民事
    訴訟法第79條、第87條第1項、第389條第1項第5款、第392
    條第2項，判決如主文。
中　　華　　民　　國　　96　　年　　2 　　月　　7 　　日
                  民事第四庭    法　官　高如宜
以上正本係照原本作成
如對本判決上訴，須於判決送達後20日內向本院提出上訴狀
中　　華　　民　　國　　96　　年　　2 　　月　　7 　　日
                                書記官　彭建山
